臺灣板橋地方法院刑事判決　　　　　　　 96年度易字第953號
公　訴　人　臺灣板橋地方法院檢察署檢察官
被　　　告　丙○○
　　　　　　　　　（現另案於臺灣桃園看守所羈押中）
選任辯護人　廖大鵬律師
上列被告因竊盜案件，經檢察官提起公訴（96年度偵字第1433
號），本院裁定改用簡式審判程序審理，判決如下：
    主  文
丙○○攜帶兇器，踰越安全設備竊盜，處有期徒刑柒月。又共同
於夜間侵入住宅竊盜，未遂，處有期徒刑伍月。應執行有期徒刑
拾月。
    事  實
一、丙○○各基於意圖為自己不法所有之犯意，或單獨，或夥同
    乙○○（俟到案後再行審理），分別為下列所述之竊盜行為
    ：
(一)、於民國95年4 月20日上午7 時許，持客觀上可供兇器使用之
    螺絲起子1 支拆卸鐵窗，再踰越窗戶安全設備，侵入陳永城
    所經營，位於臺北縣泰山鄉○○路○ 段28巷2 號之「舜華企
    業社」內，竊取陳永城所有之磷銅銅板200 公斤、黃銅銅板
    100 公斤、磷銅銅削60公斤（約值新臺幣85,800元）及車牌
    號碼FN-9700 號自用小客車1 部，得逞後，以上開自用小客
    車載運上開物品離去，隨即將上開自用小客車丟棄於臺北縣
    泰山鄉○○路○ 段320 巷口（於同日23時50分許，為警尋獲
    ）。嗣陳永城發現遭竊，乃報警處理，經警採集現場指紋送
    鑑驗結果，始查知係丙○○所為。
(二)、丙○○與乙○○基於意圖為自己不法所有之犯意聯絡，於96
    年1 月3 日凌晨3 時23分許，駕駛車牌號碼8180-DW 號自用
    小客車，至甲○○所經營，位於臺北縣五股鄉○○路118 巷
    10弄2 號之工廠兼住處前，由乙○○在車上負責把風、接應
    ，而由丙○○下車先自甲○○置放在門前之雨傘中，抽取雨
    傘骨架，再以該雨傘骨架插入鐵捲門之探視孔中，啟動鐵捲
    門開關，惟因甲○○前曾有遭竊之情，故於工廠鐵捲門內加
    裝地栓，致無法打開，而未得逞。嗣因甲○○於2 樓聽見車
    聲，而從監視器中發現上情，趕緊報警處理，而為警當場查
    獲丙○○與乙○○。
二、案經臺北縣政府警察局新莊分局報請臺灣板橋地方法院檢察
    署檢察官偵查起訴。
    理  由
一、上揭事實，業據被告丙○○於本院審理中坦認不諱，核與證
    人陳永城於警詢、偵查中及證人甲○○於警詢中證述之情節
    相符，並有內政部警政署刑事警察局鑑驗書1 份、現場照片
    2 張、監視器翻拍照片4 張及光碟片1 片在卷可稽，足認被
    告自白與事實相符，堪以採信。按刑法第321 條第1 項第3
    款之攜帶兇器竊盜罪，係以行為人攜帶兇器竊盜為其加重條
    件，此所謂兇器，其種類並無限制，凡客觀上足對人之生命
    、身體、安全構成威脅，具有危險性之兇器均屬之，且祇須
    行竊時攜帶此種具有危險性之兇器為已足，並不以攜帶之初
    有行兇之意圖為必要，最高法院79年度臺上字第5253號判例
    可資參照。查被告為事實一、(一)竊盜犯行所用之起子雖未扣
    案，惟起子材質為金屬製品，且依被告所述，起子既能供拆
    卸窗戶之用，益見其材質甚為堅硬銳利，客觀上顯係足以對
    人之生命、身體、安全構成威脅之兇器無誤。綜上所述，本
    件事證明確，被告竊盜犯行均堪認定，應依法論科。
二、查刑法業於94年2 月2 日經總統以華總一義字第0940001490
    1 號令修正公布，並於95年7 月1 日施行；按數罪併罰，有
    2 裁判以上者，依刑法第51條規定，定其應執行刑，刑法第
    53條定有明文；又刑法第2 條第1 項規定：「行為後法律有
    變更者，適用行為時之法律。但行為後之法律有利於行為人
    者，適用最有利於行為人之法律」；而依刑法第51條定應執
    行刑時，其中1 罪在新法施行前者，亦應為新舊法比較，最
    高法院95年5 月23日第8 次刑事庭會議決議可資參照。查被
    告丙○○事實一、(一)之竊盜行為係於95年7 月1 日之前犯之
    ，自應為新舊法之比較；而修正前刑法第51 條 第5 款規定
    ：「數罪併罰，分別宣告其罪之刑，依左列各款定其應執行
    者：五、宣告多數有期徒刑者，於各刑中之最長期以上，各
    刑合併之刑期以下，定其刑期。但不得逾20年。」；修正後
    規定為：「宣告多數有期徒刑者，於各刑中之最長期以上，
    各刑合併之刑期以下，定其刑期。但不得逾30年」。茲比較
    結果，修正後刑法第51條第5 款之規定並未較有利於被告，
    自應依修正前刑法第51條第5 款之規定，定其應執行之刑，
    核先敘明。
三、核被告事實一、(一)所為，係犯刑法第321 條第1 項第2 款、
    第3 款之攜帶兇器，踰越安全設備竊盜既遂罪。事實一、(二)
    所為，係犯刑法第321 條第2 項、第1 項第1 款之於夜間侵
    入住宅竊盜未遂罪。被告與乙○○就事實一、(二)之侵入住宅
    竊盜未遂之犯行間，有犯意聯絡及行為分擔，均為共同正犯
    論。又被告所犯上開2 罪間，犯意各別、行為互殊，應予分
    論併罰。又被告已著手於事實一、(二)之竊盜行為之實施而不
    遂，為未遂犯，應依刑法第25條第2 項之規定，依既遂犯之
    刑減輕之。爰審酌被告之素行非佳，有臺灣高等法院被告前
    案紀錄表1 份在卷可憑，兼衡其犯罪之動機、手段、所竊取
    之財物價值、竊盜既、未遂，被害人之損害，及被告坦承犯
    行，犯後態度尚佳等一切情狀，各量處如主文所示之刑，並
    依修正前刑法第51條第5 款之規定，定其應執行之刑，以示
    懲儆。
四、本件經檢察官提起公訴，被告於準備程序中就被訴事實為有
    罪之陳述，經法官告知簡式審判程序之旨，並聽取公訴人、
    被告及辯護人之意見後，本院合議庭裁定由受命法官獨任進
    行簡式審判程序，併予敘明。
五、被告乙○○部分，俟到案後再行審理，附此敘明。
據上論斷，應依刑事訴訟法第273 條之1 第1 項、第299 條第1
項前段，刑法第2 條第1 項前段、第28條、第321 條第1 項第1
款、第2 款、第3 款、第2 項、第25條第2 項、修正前刑法第51
條第5 款，判決如主文。
本案經檢察官郭季青到庭執行職務。
中　　華　　民　　國　　96　　年　　6 　　月　　6 　　日
    　　　　　　刑事第十九庭法  官  曾正耀
以上正本證明與原本無異。
如不服本判決應於送達後10日內向本院提出上訴狀。
                            書記官  陳淑怡
中　　華　　民　　國　　96　　年　　6 　　月　　6 　　日
附錄法條：
刑法第321條
犯竊盜罪而有左列情形之一者，處6月以上、5年以下有期徒刑：
一  於夜間侵入住宅或有人居住之建築物、船艦或隱匿其內而犯之
    者。
二  毀越門扇、牆垣或其他安全設備而犯之者。
三  攜帶兇器而犯之者。
四  結夥三人以上而犯之者。
五  乘火災、水災或其他災害之際而犯之者。
六  在車站或埠頭而犯之者。
前項之未遂犯罰之。
